【裁判字號】    98,易,2260
【裁判日期】    980911
【裁判案由】    竊盜
【裁判全文】
臺灣臺北地方法院刑事判決              98年度易字第2260號
公  訴  人  臺灣臺北地方法院檢察署檢察官
被      告  甲○○
                    （另案在臺灣臺北監獄執行中）
上列被告因竊盜案件，經檢察官提起公訴（九十八年度偵字第一
五四八一號），本院判決如下：
    主  文
甲○○踰越安全設備竊盜，累犯，處有期徒刑捌月。又踰越安全
設備竊盜，累犯，處有期徒刑捌月。應執行有期徒刑壹年壹月。
    事  實
一、甲○○有違反麻醉藥品管理條例、侵占、偽造有價證券、竊
    盜、違反動產擔保交易法案件等前科，於民國九十四年十二
    月間，因犯施用第二級毒品罪，經本院以九十四年度易字第
    一五五二號判決判處有期徒刑四月確定；於九十五年三月間
    ，因犯搶奪罪，經本院以九十四年度訴字第一七四四號判決
    判處有期徒刑七月確定；於九十五年七月間，因犯詐欺罪，
    經本院以九十五年度簡字第二○○七號簡易判決判處有期徒
    刑六月確定，此三案件再經本院以九十五年度聲字第一六二
    二號裁定定應執行刑有期徒刑一年三月確定。於九十五年六
    月間，因犯竊盜罪，經本院以九十五年度易字第一○九七號
    判決各判處有期徒刑八月、八月、八月（共三罪），應執行
    有期徒刑一年六月確定，嗣經本院以九十六年度聲減字第二
    五二號裁定減刑並定應執行刑有期徒刑九月確定，上開案件
    接續執行，於九十七年一月二十日縮刑期滿，同年月二十一
    日因縮短刑期執行完畢出監。於九十八年三月間，因犯竊盜
    、偽造文書等罪，經本院以九十八年度易緝字第五一號判決
    各判處有期徒刑八月、三月（竊盜罪共二罪）、三月（偽造
    文書罪），應執行刑有期徒刑一年確定；於九十八年六月間
    ，因犯竊盜罪，經本院以九十八年度簡字第二一八八號簡易
    判決判處有期徒刑三月確定，此二案件再經本院以九十八年
    度聲字第一八五七號裁定定應執行刑有期徒刑一年二月確定
    。於九十八年七月間，因犯施用第一級、第二級毒品罪，經
    本院以九十八年度訴字第四五五號判決各判處有期徒刑八月
    、六月，應執行有期徒刑一年確定，並接續前開案件後執行
    （現在臺灣臺北監獄執行中，指揮書執畢日期為一百年九月
    十二日）。
二、甲○○不知悔改，因缺錢花用，竟基於意圖為自己不法所有
    之犯意，於九十八年六月十四日日間十三、十四時許（起訴
    書誤載為同日晚間七時五十分許，業經公訴人於九十八年九
    月二日審理時當庭更正），至臺北縣新店市○○街一巷十九
    號一樓乙○○住處，開啟該屋後方木質窗戶並攀爬踰越該窗
    戶之安全設備侵入該住處（無故侵入住宅部分未據告訴）後
    ，徒手竊取乙○○所有之冷氣機一台、筆記型電腦一台（含
    三點五Ｇ無線網卡、遠傳電信ＳＩＮ卡各一張，起訴書漏載
    三點五Ｇ無線網卡，應予補充）、隨身硬碟一台，得手後旋
    即離去，並將其所竊取之該台冷氣機以每斤新臺幣（下同）
    二十四元之價格賣予不知情之臺北縣新店市○○路○段三二
    一巷三號永鎰廢紙行負責人鄭筑云（鄭筑云並已於同年月十
    六日十四時三十分許將該台冷氣機賣予不知情之綽號阿丁之
    成年人）。復意圖為自己不法之所有，於同年月十五日日間
    十一時後至十八時三十分前之某時分許（該日日沒時間為十
    八時四十五分），至上開乙○○住處，開啟該屋後方木質窗
    戶並攀爬踰越該窗戶之安全設備侵入該住處（無故侵入住宅
    部分未據告訴）後，徒手竊取乙○○所有之高粱酒二瓶（價
    值約一千四百元）、筆記型電腦電源線一條（價值約三百元
    ）、ＮＩＫＥ牌運動提袋一只（價值約二千元）、原子小金
    剛黑色側背包一只（價值約一千二百元）等物，得手後旋即
    離去，並將其所竊得之前開筆記型電腦及電源線以三千元之
    價格出售予姓名年籍不詳綽號阿吉之成年男子。嗣於同年月
    十六日二十三時三十分許（起訴書誤載為十五日晚間，應予
    更正），因甲○○在臺北縣新店市○○路四十巷與大新街一
    巷處徘徊，經警認其行跡可疑而盤查查獲。
三、案經臺北縣政府警察局新店分局報請臺灣臺北地方法院檢察
    署檢察官偵查起訴。
    理  由
壹、程序方面：
    公訴人提出作為本案證據之卷內書面供述證據資料，因被告
    甲○○於本院審理中並未爭執該等證據之證據能力，復未於
    言詞辯論終結前聲明異議，本院審酌該等證據作成時之情況
    ，均無不宜作為證據之情事，依刑事訴訟法第一百五十九條
    之五之規定，均得作為證據。
貳、實體方面：
一、上開事實，業據被告於本院審理中坦承不諱，復經證人乙○
    ○、鄭筑云證述明確，是被告之任意性自白顯與事實相符，
    本案事證明確，被告犯行堪以認定，應予依法論科。
二、按刑法第三百二十一條第一項第二款規定將「門扇」、「牆
    垣」、「其他安全設備」並列，則所謂「門扇」專指門戶而
    言，應屬狹義－指分隔住宅或建築物內外之間之出入口大門
    而言。而所謂「其他安全設備」，指門扇牆垣以外，依通常
    觀念足認防盜之一切設備而言。如電網、門鎖以及窗戶等是
    。至於已進入大門室內之住宅或建築物內部諸門，不論是房
    間門、廚房門、通往陽臺之落地鋁製玻璃門，則應認係「其
    他安全設備」【司法院七十三年七月七日（七三）廳刑一字
    第六○三號函參照】，是核被告所為，係犯刑法第三百二十
    一條第一項第二款之踰越安全設備竊盜罪。起訴書雖認被告
    前開所為均係犯刑法第三百二十一條第一項第一款、第二款
    之加重竊盜罪嫌云云，然公訴人於本院審理時業已當庭變更
    起訴法條為刑法第三百二十一條第一項第二款之加重竊盜罪
    （見本院九十八年九月二日審判筆錄），本院自無庸再行變
    更起訴法條，附此敘明。被告所犯前開二次加重竊盜犯行，
    犯意各別，應予分論併罰。查被告於九十四年十二月間，因
    犯施用第二級毒品罪，經本院以九十四年度易字第一五五二
    號判決判處有期徒刑四月確定；於九十五年三月間，因犯搶
    奪罪，經本院以九十四年度訴字第一七四四號判決判處有期
    徒刑七月確定；於九十五年七月間，因犯詐欺罪，經本院以
    九十五年度簡字第二○○七號簡易判決判處有期徒刑六月確
    定，此三案件再經本院以九十五年度聲字第一六二二號裁定
    定應執行刑有期徒刑一年三月確定。於九十五年六月間，因
    犯竊盜罪，經本院以九十五年度易字第一○九七號判決各判
    處有期徒刑八月、八月、八月（共三罪），應執行有期徒刑
    一年六月確定，嗣經本院以九十六年度聲減字第二五二號裁
    定減刑並定應執行刑有期徒刑九月確定，上開案件接續執行
    ，於九十七年一月二十日縮刑期滿，同年月二十一日因縮短
    刑期執行完畢出監，有臺灣高等法院被告前案紀錄表在卷可
    按，其受徒刑之執行完畢，五年以內故意再犯有期徒刑以上
    之罪，均為累犯，應各依刑法第四十七條第一項之規定，加
    重其刑。爰審酌被告之品行、因缺錢花用而為本案犯行之犯
    罪動機、目的、手段、生活狀況、智識程度，其所竊取財物
    之價值，暨其犯罪後坦承犯行之態度等一切情狀，認公訴人
    於本院審理時就被告前開二次加重竊盜犯行各具體求處有期
    徒刑十月，應執行有期徒刑一年六月云云，尚嫌過重，爰就
    被告前開二次犯行各量處如主文所示之刑，並定其應執行之
    刑。
據上論斷，應依刑事訴訟法第二百八十四條之一、第二百九十九
條第一項前段，刑法第三百二十一條第一項第二款、第四十七條
第一項、第五十一條第五款，判決如主文。
本案經檢察官楊展庚到庭執行職務
中    華    民    國    98    年    9     月    11    日
                  刑事第十一庭  法  官  黃紹紘
以上正本證明與原本無異。
如不服本判決應於收受送達後十日內向本院提出上訴書狀，並應
敘述具體理由；其未敘述上訴理由者，應於上訴期間屆滿後二十
日內向本院補提理由書（均須按他造當事人之人數附繕本）「切
勿逕送上級法院」。告訴人或被害人如對於本判決不服者，應具
備理由請求檢察官上訴，其上訴期間之計算係以檢察官收受判決
正本之日期為準。
                                書記官  陳靜君
中    華    民    國    98    年    9     月    21    日
附錄本案論罪科刑所犯法條全文
刑法第三百二十一條
犯竊盜罪而有左列情形之一者，處六月以上、五年以下有期徒刑
：
一、於夜間侵入住宅或有人居住之建築物、船艦或隱匿其內而犯
    之者。
二、毀越門扇、牆垣或其他安全設備而犯之者。
三、攜帶兇器而犯之者。
四、結夥三人以上而犯之者。
五、乘火災、水災或其他災害之際而犯之者。
六、在車站或埠頭而犯之者。
前項之未遂犯罰之。


司法院資訊處製作；財團法人民間司法改革基金會備份。
